---
title: "Função de Distribuição Gamma" 
subtitle: "Projeto Final"
date: "2022-03-12"
author: 
  - "Francisco Moura Fé"
  - "Marcos Alves"
  - "Marcus Dias"
  - "Raquel Marques"


output: 
#  html_document:
#    theme: united
#  prettydoc::html_pretty:
#    theme: architect #prettydoc
#  rmdformats::downcute:
#  rmdformats::readthedown:
#  rmdformats::html_clean:
  rmdformats::robobook:
    use_bookdown: TRUE
    toc_depth: 3
    toc_float: TRUE
#    self_contained: true
#    default_style: "dark"
#    downcute_theme: "chaos"
#    thumbnails: true
#    lightbox: true
#    gallery: false
#    highlight: "pygments"
    code_folding: hide


---


```{r setup, include=FALSE}
## Global options
knitr::opts_chunk$set(cache = TRUE)

```

```{r include=FALSE}
load = c(
  "readr",
  "ggplot2",
  "plotly",
  "e1071",
  "dplyr",
  "Hmisc",
  "DescTools",
  "esquisse",
  "gridExtra",
  "kableExtra"
)
#Instalar
# lapply(load.pks, install.packages, character.only = TRUE)
#Carregar
lapply(load, require, character.only = TRUE)
```


# Introdução

A *Distribuição Gama* é uma família de distribuições contínuas de probabilidade de dois parâmetros. É comumente utilizada para cálculos em estudos de sobrevivência.

Definição: Uma váriavel aleatória $X$ tem distribuição Gama se sua densidade for dada por:

$$
  \begin{cases}
  \ f(x) = \frac{ \beta }{ \Gamma( \alpha )} x^{ \alpha - 1} \mathrm{e}^{- \beta x} \ , \  x \geq 0 \\
  \ f(x) = 0 \  \ \ \ \ \ \ \ \ \ \ \ \ \ \ \ \ \ \ \ \ , \  x < 0
  \end{cases}   \ ,
$$

sendo $\alpha$ e $\beta$ dois parâmetros positivos e $\Gamma ( \alpha ) $ sendo a função matemática Gama, definida por:

$$
  \Gamma(\alpha ) = \int_0^\infty x^{ \alpha-1 } \mathrm{e}^{-x} \mathrm{d}x \ , \ \alpha > 0. \
$$
**Notação**: $X \sim \Gamma(\alpha , \beta)$

## Casos Particulares

* Para $\alpha = 1$ tem-se a distribuição exponencial

$$
  X \sim \Gamma(1,\beta) \implies X \sim Exp(\beta)
$$
* Para $\alpha = \frac{n}{2}$ , $n$ inteiro e $\beta = \frac{1}{2}$ , tem-se a distribuição qui=quadrado com $n$ graus de liberdade.

$$
  X \sim \Gamma\bigg(\frac{n}{2},\frac{1}{2}\bigg) \implies X \sim \chi^2_n 
$$

## Parametrizações mais usadas

1. Com um parâmetro de forma $\kappa$ e um parametro de escala $\theta$.
2. Com um parametro de forma $\alpha = \kappa$ e um parametro de escala inversa $\beta=\frac{1}{\theta}$, chamado parâmetro de taxa.
3. Com um parâmetro de forma $\kappa$ e um parâmetro média $\mu=\frac{\kappa}{\beta}$.

Para fins dessa demostração usaremos $\alpha \geq 2$ e $\beta \geq 1$  onde $\alpha \ , \ \beta \in \mathbb{Z}$ , 


# Gráficos da Função Densidade de Probabilidade

Nesta seção é possível ver o comportamento da função de densidade da função Gama para differentes valores de $\alpha$ e $\beta$.

```{r}
# amostra aleatória
x <- seq(0,20, length.out = 5000)
```

## Caso 1: Exponencial
$f(x)$ para $\alpha = 1$ e $1 \leq \beta \leq 4$

```{r}
fx_1.1 <- dgamma(x, shape=1, scale=1 )
fx_1.2 <- dgamma(x, shape=1, scale=2 )
fx_1.3 <- dgamma(x, shape=1, scale=3 )
fx_1.4 <- dgamma(x, shape=1, scale=4 )

```


```{r, echo=FALSE}
color_vector <- c("black", "blue", "red" , "orange")
plot(x, fx_1.1, type = "l", lwd=2, lty=1,
     ylim=c(0,0.5),
     ylab=expression(paste(f(x))),
     col=color_vector[1]
     )
lines(x,fx_1.2,type = "l", lwd=2, lty=1, col=color_vector[2])
lines(x,fx_1.3,type = "l", lwd=2, lty=1, col=color_vector[3])
lines(x,fx_1.4,type = "l", lwd=2, lty=1, col=color_vector[4])
legend("topright", c(expression(paste(alpha, "=", 1,",",beta, "=", 1)),
                     expression(paste(alpha, "=", 1,",",beta, "=", 2)),
                     expression(paste(alpha, "=", 1,",",beta, "=", 3)),
                     expression(paste(alpha, "=", 1,",",beta, "=", 4))
                     ), 
       col = color_vector, bty="n", lty=c(1,1,1,1), lwd=c(2,2,2,2), inset = 0.08)
```

## Caso 2: Qui-Quadrado
$f(x)$ para $\alpha = \frac{n}{2}$ e $\beta = \frac{1}{2}$, com $3 \leq n \leq 6$

```{r}
fx_n.1 <- dgamma(x, shape=3/2, scale=1/2 )
fx_n.2 <- dgamma(x, shape=4/2, scale=1/2 )
fx_n.3 <- dgamma(x, shape=5/2, scale=1/2 )
fx_n.4 <- dgamma(x, shape=6/2, scale=1/2 )

```

```{r, echo=FALSE}
color_vector <- c("black", "blue", "red" , "orange")
plot(x, fx_n.1, type = "l", lwd=2, lty=1,
     ylim=c(0,1),
     xlim=c(0,5),
     ylab=expression(paste(f(x))),
     col=color_vector[1]
     )
lines(x,fx_n.2,type = "l", lwd=2, lty=1, col=color_vector[2])
lines(x,fx_n.3,type = "l", lwd=2, lty=1, col=color_vector[3])
lines(x,fx_n.4,type = "l", lwd=2, lty=1, col=color_vector[4])
legend("topright", c(expression(paste(alpha, "=", n/2,", ",beta, "=", 1/2,", ", n, "=", 3)),
                     expression(paste(alpha, "=", n/2,", ",beta, "=", 1/2,", ", n, "=", 4)),
                     expression(paste(alpha, "=", n/2,", ",beta, "=", 1/2,", ", n, "=", 5)),
                     expression(paste(alpha, "=", n/2,", ",beta, "=", 1/2,", ", n, "=", 6))
                     ), 
       col = color_vector, bty="n", lty=c(1,1,1,1), lwd=c(2,2,2,2), inset = 0.08)
```

## Caso 3
$f(x)$ para $\alpha = 2$ e $1 \leq \beta \leq 4$

```{r}
fx_2.1 <- dgamma(x, shape=2, scale=1 )
fx_2.2 <- dgamma(x, shape=2, scale=2 )
fx_2.3 <- dgamma(x, shape=2, scale=3 )
fx_2.4 <- dgamma(x, shape=2, scale=4 )


```


```{r, echo=FALSE}
color_vector <- c("black", "blue", "red" , "orange")
plot(x, fx_2.1, type = "l", lwd=2, lty=1,
     ylim=c(0,0.5),
     ylab=expression(paste(f(x))),
     col=color_vector[1]
     )
lines(x,fx_2.2,type = "l", lwd=2, lty=1, col=color_vector[2])
lines(x,fx_2.3,type = "l", lwd=2, lty=1, col=color_vector[3])
lines(x,fx_2.4,type = "l", lwd=2, lty=1, col=color_vector[4])
legend("topright", c(expression(paste(alpha, "=", 2,", ",beta, "=", 1)),
                     expression(paste(alpha, "=", 2,", ",beta, "=", 2)),
                     expression(paste(alpha, "=", 2,", ",beta, "=", 3)),
                     expression(paste(alpha, "=", 2,", ",beta, "=", 4))
                     ), 
       col = color_vector, bty="n", lty=c(1,1,1,1), lwd=c(2,2,2,2), inset = 0.08)
```

## Caso 4
$f(x)$ para $\alpha = 3$ e $1 \leq \beta \leq 4$

```{r}

fx_3.1 <- dgamma(x, shape=3, scale=1 )
fx_3.2 <- dgamma(x, shape=3, scale=2 )
fx_3.3 <- dgamma(x, shape=3, scale=3 )
fx_3.4 <- dgamma(x, shape=3, scale=4 )

```

```{r, echo=FALSE}
color_vector <- c("black", "blue", "red" , "orange")
plot(x, fx_3.1, type = "l", lwd=2, lty=1,
     ylim=c(0,0.5),
     ylab=expression(paste(f(x))),
     col=color_vector[1]
     )
lines(x,fx_3.2,type = "l", lwd=2, lty=1, col=color_vector[2])
lines(x,fx_3.3,type = "l", lwd=2, lty=1, col=color_vector[3])
lines(x,fx_3.4,type = "l", lwd=2, lty=1, col=color_vector[4])
legend("topright", c(expression(paste(alpha, "=", 3,", ",beta, "=", 1)),
                     expression(paste(alpha, "=", 3,", ",beta, "=", 2)),
                     expression(paste(alpha, "=", 3,", ",beta, "=", 3)),
                     expression(paste(alpha, "=", 3,", ",beta, "=", 4))
                     ), 
       col = color_vector, bty="n", lty=c(1,1,1,1), lwd=c(2,2,2,2), inset = 0.08)
```

# Gráficos da Função de Distribuição Acumulada



## Caso 1: Exponencial
$F(x)$ para $\alpha = 1$ e $1 \leq \beta \leq 4$

```{r}
Fx_1.1 <- pgamma(x, shape=1, scale=1 )
Fx_1.2 <- pgamma(x, shape=1, scale=2 )
Fx_1.3 <- pgamma(x, shape=1, scale=3 )
Fx_1.4 <- pgamma(x, shape=1, scale=4 )

```


```{r, echo=FALSE}
color_vector <- c("black", "blue", "red" , "orange")
plot(x, Fx_1.1, type = "l", lwd=2, lty=1,
     ylim=c(0,1),
     ylab=expression(paste(F(x))),
     col=color_vector[1]
     )
lines(x,Fx_1.2,type = "l", lwd=2, lty=1, col=color_vector[2])
lines(x,Fx_1.3,type = "l", lwd=2, lty=1, col=color_vector[3])
lines(x,Fx_1.4,type = "l", lwd=2, lty=1, col=color_vector[4])
legend("bottomright", c(expression(paste(alpha, "=", 1,", ",beta, "=", 1)),
                        expression(paste(alpha, "=", 1,", ",beta, "=", 2)),
                        expression(paste(alpha, "=", 1,", ",beta, "=", 3)),
                        expression(paste(alpha, "=", 1,", ",beta, "=", 4))
                     ), 
       col = color_vector, bty="n", lty=c(1,1,1,1), lwd=c(2,2,2,2), inset = 0.08)
```

## Caso 2: Qui-Quadrado
$F(x)$ para $\alpha = \frac{n}{2}$ e $\beta = \frac{1}{2}$, com $3 \leq n \leq 6$

```{r}
Fx_n.1 <- pgamma(x, shape=3/2, scale=1/2 )
Fx_n.2 <- pgamma(x, shape=4/2, scale=1/2 )
Fx_n.3 <- pgamma(x, shape=5/2, scale=1/2 )
Fx_n.4 <- pgamma(x, shape=6/2, scale=1/2 )

```

```{r, echo=FALSE}
color_vector <- c("black", "blue", "red" , "orange")
plot(x, Fx_n.1, type = "l", lwd=2, lty=1,
    # ylim=c(0,1),
    # xlim=c(0,5),
     ylab=expression(paste(F(x))),
     col=color_vector[1]
     )
lines(x,Fx_n.2,type = "l", lwd=2, lty=1, col=color_vector[2])
lines(x,Fx_n.3,type = "l", lwd=2, lty=1, col=color_vector[3])
lines(x,Fx_n.4,type = "l", lwd=2, lty=1, col=color_vector[4])
legend("topright", c(expression(paste(alpha, "=", n/2,", ",beta, "=", 1/2,", ", n, "=", 3)),
                     expression(paste(alpha, "=", n/2,", ",beta, "=", 1/2,", ", n, "=", 4)),
                     expression(paste(alpha, "=", n/2,", ",beta, "=", 1/2,", ", n, "=", 5)),
                     expression(paste(alpha, "=", n/2,", ",beta, "=", 1/2,", ", n, "=", 6))
                     ), 
       col = color_vector, bty="n", lty=c(1,1,1,1), lwd=c(2,2,2,2), inset = 0.08)
```


## Caso 3
$F(x)$ para $\alpha = 2$ e $1 \leq \beta \leq 4$

```{r}
Fx_2.1 <- pgamma(x, shape=2, scale=1 )
Fx_2.2 <- pgamma(x, shape=2, scale=2 )
Fx_2.3 <- pgamma(x, shape=2, scale=3 )
Fx_2.4 <- pgamma(x, shape=2, scale=4 )


```

```{r, echo=FALSE}
color_vector <- c("black", "blue", "red" , "orange")
plot(x, Fx_2.1, type = "l", lwd=2, lty=1,
     ylim=c(0,1),
     ylab=expression(paste(F(x))),
     col=color_vector[1]
     )
lines(x,Fx_2.2,type = "l", lwd=2, lty=1, col=color_vector[2])
lines(x,Fx_2.3,type = "l", lwd=2, lty=1, col=color_vector[3])
lines(x,Fx_2.4,type = "l", lwd=2, lty=1, col=color_vector[4])
legend("bottomright", c(expression(paste(alpha, "=", 2,", ",beta, "=", 1)),
                        expression(paste(alpha, "=", 2,", ",beta, "=", 2)),
                        expression(paste(alpha, "=", 2,", ",beta, "=", 3)),
                        expression(paste(alpha, "=", 2,", ",beta, "=", 4))
                     ), 
       col = color_vector, bty="n", lty=c(1,1,1,1), lwd=c(2,2,2,2), inset = 0.08)
```

## Caso 4
$F(x)$ para $\alpha = 3$ e $1 \leq \beta \leq 4$

```{r}
Fx_3.1 <- pgamma(x, shape=3, scale=1 )
Fx_3.2 <- pgamma(x, shape=3, scale=2 )
Fx_3.3 <- pgamma(x, shape=3, scale=3 )
Fx_3.4 <- pgamma(x, shape=3, scale=4 )

```

```{r, echo=FALSE}
color_vector <- c("black", "blue", "red" , "orange")
plot(x, Fx_3.1, type = "l", lwd=2, lty=1,
     ylim=c(0,1),
     ylab=expression(paste(F(x))),
     col=color_vector[1]
     )
lines(x,Fx_3.2,type = "l", lwd=2, lty=1, col=color_vector[2])
lines(x,Fx_3.3,type = "l", lwd=2, lty=1, col=color_vector[3])
lines(x,Fx_3.4,type = "l", lwd=2, lty=1, col=color_vector[4])
legend("bottomright", c(expression(paste(alpha, "=", 3,", ",beta, "=", 1)),
                        expression(paste(alpha, "=", 3,", ",beta, "=", 2)),
                        expression(paste(alpha, "=", 3,", ",beta, "=", 3)),
                        expression(paste(alpha, "=", 3,", ",beta, "=", 4))
                     ), 
       col = color_vector, bty="n", lty=c(1,1,1,1), lwd=c(2,2,2,2), inset = 0.08)
```

# Teorema Central do Limite (TCL)

O TCL é fundamental na estatítica pois afirma que confome o tamanho da amostra aumenta, a distribuição amostral da sua média aproxima-se cada vez mais da distribuição Normal.

Resumidamente, se temos uma sequência de variáveis aleatórias independentes e identicamente distribuidas (iid) $(X_1,X_2,...,X_n)$ com $E[X_i] = \mu$ finito e $\text{Var}[X_i] = \sigma^2 > 0$ finita, podemos enunciar o TCL como:
$$
  \sqrt[]{n} \ \Bigg[ \Bigg( \frac{1}{n} \displaystyle\sum_{i=1}^{n} X_i  \Bigg) - \mu \Bigg] \ \ 
  \xrightarrow[\text{  }]{\text{ d }} \ \ 
  \mathcal{N}(0,\sigma^2)
$$

# Teste Shapiro-Wilk para Normalidade

As hipóteses do teste são:

$$
  \begin{cases}
  H_0: \text{ A amostra veio de uma população normalmente distribuída} \\
  H_1: \text{ A amostra não veio de uma população normalmente distribuída}
  \end{cases}
$$
A estatística de teste é:

$$
  W = \frac { \bigg( \displaystyle\sum_{i=1}^{n} a_i \ x_{(i)} \bigg) ^2}
            {\displaystyle\sum_{i=1}^{n} (x_i-\bar{x})^2}
$$
onde

* $x_{(i)}$ é a $i$-ésima estatística de ordem, i.e., o $i$-ésimo menor número da amostra
* $\bar{x}=\frac{(x_1+x_2+...+x_n)}{n}$ é a média da amostra

Os coeficientes $a_i$ são dados por:

$$
  (a_1,a_2,...,a_n)=\frac{m^T \ V^{-1}}{C} \ ,
$$
onde $C$ é uma norma de votor:

$$
  C = ||V^{-1} \ m || = (m^T \ V^{-1} \ V^{-1} \ m)^{\frac{1}{2}}
$$
e o vetor $m$,

$$
  m=(m_1,m_2,...,m_n)^T
$$
é composto pelos valores esperados das estatísticas de ordem de variáveis aleatórias independentes e distribuídas de forma idêntica, amostradas a partir da distribuição normal padrão.

Finalmente, $V$ a matriz de covariância dessas estatísticas de ordem normal.


# Projeto Final

Vamos considerar a função Gama para valores diferentes dos casos particulares, por exemplo $\alpha=2$ e $\beta=3$.


##  Exemplo
Para o caso em que $\alpha=2$ e $\beta=3$.

```{r}
# Temos que fazer com reposição pois do contrário teria uma dependência, contradizendo o TCL.

# Definimos um número t de tentativas que será rodado com amostras que tem o mesmo número de elementos.
t <- 30
# Vamos gerar um vetor de items aleatórios que seguem uma distribuição Gama com parâmetros 2 e 3:
alpha <- 2
beta <- 3
pop <- rgamma(t, alpha, beta)

# Queremos testar que conforme o número de elementos de cada amostra cresce, maior é a probabilidade de convergência para uma distribuição normal.
n <- c(4:103)

# Criamos vetores para salvar os items do loop (exceto a amostra utilizada).
mean_vector <- numeric(t)

test_vector <- data.frame(cbind(c(min(n):max(n)),c(min(n):max(n)),c(min(n):max(n))))
names(test_vector) <- c("Sample_Size","Statistic_W", "P_Value")

sample_vector <- data.frame(matrix(0, ncol = length(n), nrow = t ))

# 





```


### Gráficos: Histograma e Densidade
Abaixo temos algumas das amostras que convegiram para a Normal de acordo com o teste de Shapiro-Wilk.\
(Para que não ficasse muito massante, decidiu-se por mostrar somente as amostras que convergiram para a Normal
cujo p-valor do teste de Shapiro-Wilk fosse maior ou igual a 95%).\

```{r , warning=FALSE}
# Loop para escolher as amostras e ir aumentando o tamanho das amostras
for (j in 1:length(n)){
  for (i in 1:t){
    mean_vector[i] <- mean(sample(pop , size=n[j], replace=TRUE))
    sample_vector[i,j] <- mean_vector[i]
  }
  
  test_vector[j,2] <- shapiro.test(sample_vector[,j])$statistic 
  test_vector[j,3] <- shapiro.test(sample_vector[,j])$p.value
  pv <- shapiro.test(sample_vector[,j])$p.value

  g_hist_densidade = 
    ggplot(data.frame(sample_vector[,j]), aes(x = sample_vector[,j])) +
    geom_histogram(color = "black",
                   fill = "lightblue",
                   bins = 10,
                   aes(y = (..count..) / sum(..count..))) +
    geom_density(col = 2, size = 1, aes(y = 50 * (..count..) /  sum(..count..))) +
    ggtitle(paste("Histograma e Curva de Densidade - Tamanho da Amostra = ", n[j])) +
    labs(
      subtitle=paste("Shapiro-Wilk p-value =", round(pv,2))
    ) +
    xlab("Média") +
    ylab("Frequência relativa") 

if (pv >= 0.95)  {
  print(g_hist_densidade)
# ggplotly(g_hist_densidade)  
}

}

```


```{r}
# Conferir o p-valor dos testes para ver qual converge para a normal
test_vector = test_vector %>% mutate(
  pv_aceito = case_when(
    P_Value >= 0.05 ~ "Sim",
    P_Value < 0.05 ~ "Não"
  )
)

# Criar intervalos com a quantidade de items na amostra
test_vector = test_vector %>% mutate(
  intervalo_amostra1 = case_when(
    Sample_Size <= 10 ~ "01. [0 ; 10]",
    Sample_Size > 10 & Sample_Size <= 20 ~ "02. (10 ; 20]",
    Sample_Size > 20 & Sample_Size <= 30 ~ "03. (20 ; 30]",
    Sample_Size > 30 & Sample_Size <= 40 ~ "04. (30 ; 40]",
    Sample_Size > 40 & Sample_Size <= 50 ~ "05. (40 ; 50]",
    Sample_Size > 50 & Sample_Size <= 60 ~ "06. (50 ; 60]",
    Sample_Size > 60 & Sample_Size <= 70 ~ "07. (60 ; 70]",
    Sample_Size > 70 & Sample_Size <= 80 ~ "08. (70 ; 80]",
    Sample_Size > 80 & Sample_Size <= 90 ~ "09. (80 ; 90]",
    Sample_Size > 90 & Sample_Size <= 100 ~ "10. (90 ; 100]",
    Sample_Size > 100 ~ "11. (100 ; +inf)"
  )
)
test_vector$int_group1 <- as.numeric(substr(test_vector$intervalo_amostra1,1,2))

# Criar intervalos com a quantidade de items na amostra
test_vector = test_vector %>% mutate(
  intervalo_amostra2 = case_when(
    Sample_Size <= 20 ~ "01. [0 ; 10]",
    Sample_Size > 20 & Sample_Size <= 40 ~ "02. (20 ; 40]",
    Sample_Size > 40 & Sample_Size <= 60 ~ "03. (40 ; 60]",
    Sample_Size > 60 & Sample_Size <= 80 ~ "04. (60 ; 80]",
    Sample_Size > 80 & Sample_Size <= 100 ~ "05. (80 ; 100]",
    Sample_Size > 100 ~ "06. (100 ; +inf)"
  )
)
test_vector$int_group2 <- as.numeric(substr(test_vector$intervalo_amostra2,1,2))
```

# Conclusão

```{r, echo=FALSE}
test_converged <- test_vector[test_vector$pv_aceito == "Sim",]$Sample_Size
test_not_converged <- test_vector[test_vector$pv_aceito == "Não",]$Sample_Size

describe_table <- describe(test_converged)
#names(describe_table)

converged <- as.numeric(describe_table$counts[1])
converged_pct <- round( (as.numeric(describe_table$counts[1])) / length(n) , 2) * 100

#converged
#converged_pct

```

Geramos elementos aleatórios de uma função Gama $X \sim \Gamma(\alpha, \beta)$ com parâmetros $\alpha=$ `r alpha` e $\beta=$ `r beta`. \
Utilizamos `r t` tentativas $(t)$ para cada tamanho amostral $n$ variando de `r min(n)` até `r max(n)`. \
Abaixo está a tabela summarizada das médias das amostras considerando p-valor aceitável maiores ou iguas a 5% (pv_aceito $\geq$ 5%). \
Dessa maneira, temos `r converged` amostras das `r length(n)` que covergiram, ou seja `r converged_pct`%.

```{r}
# describe(test_vector$pv_aceito) 
test_vector %>%
  select(pv_aceito, P_Value) %>%
  group_by(pv_aceito) %>%
  summarise(
    quantidade = n(),
    percentual = n() / length(n) ,
    media = mean(P_Value), 
    mediana = median(P_Value),
    moda = Mode(P_Value),
    cv = sd(P_Value) / media * 100,
  ) %>%
  kbl %>% kable_paper(full_width = FALSE)

# kable options: classic / classic_2 / minimal / material / material_dark / paper
```

## Intervalo do número de elementos por amostra

```{r}

converged_s1 <- min(test_converged)
#converged_s1

```
Nesse exemplo, o primeiro tamanho de amostra a covergir foi $n=$ `r converged_s1`. \

Analisando amostras como intervalo, podemos ver *que no geral* conforme o tamanho da amostra aumenta, o número de amostras que convergem para a Normal aumenta.

```{r, warning=FALSE, message=FALSE}

test_vector %>%
  select(int_group2, intervalo_amostra2, pv_aceito, P_Value) %>%
  group_by(intervalo_amostra2, pv_aceito) %>%
  summarise(
    quantidade = n(),
    percentual = n() / length(n) ,
    media = mean(P_Value), 
    mediana = median(P_Value),
    moda = Mode(P_Value),
    cv = sd(P_Value) / media * 100,
  ) %>%
  arrange(intervalo_amostra2, desc(pv_aceito)) %>% 
  kbl %>%
  kable_paper(full_width = TRUE)

```

## Amostras que convergiram

Abaixo escolheu-se aleatóriamente uma das amostras que convergiram de acordo com o teste de Shapiro-Wilk.

```{r}
c1 <- sample(test_converged, 1 , replace=FALSE)
c1.a <- c1 - ( max(n) - length(n) )
pv.c1 <- round(test_vector[c1.a,3],2)
```

```{r, echo=FALSE}
g_c1 = 
  ggplot(data.frame(sample_vector[,c1.a]), aes(x = sample_vector[,c1.a]) ) +
  geom_histogram(color = "black",
                 fill = "lightblue",
                 bins = 10,
                 aes(y = (..count..) / sum(..count..) ) ) +
  geom_density(col = 2, size = 1, aes(y = 50 * (..count..) /  sum(..count..) ) ) +
#  ggtitle(paste("Histograma e Curva de Densidade - Tamanho da Amostra = ", c1 ) ) +
#  ggsubtitle( paste("Shapiro-Wilk p-value =", pv.c1, " " ) ) +
  xlab("Média") +
  ylab("Frequência relativa") 

ggplotly(g_c1) %>%
  layout(title = list(text = paste0(
    paste("Histograma e Curva de Densidade - Tamanho da Amostra = ", c1 ) ,
    '<br>',
    '<sup>',
    paste("Shapiro-Wilk p-value =", pv.c1, " " ) ,'</sup>')))
```

## Amostras que não convergiram

Abaixo escolheu-se aleatóriamente uma das amostras que não convergiram de acordo com o teste de Shapiro-Wilk.

```{r}
nc1 <- sample(test_not_converged, 1 , replace=FALSE) 
nc1.a <- nc1 - ( max(n) - length(n) )
pv.nc1 <- round(test_vector[nc1.a,3],2)
```


```{r, echo=FALSE}
g_nc1 = 
  ggplot(data.frame(sample_vector[,nc1.a]), aes(x = sample_vector[,nc1.a]) ) +
  geom_histogram(color = "black",
                 fill = "lightblue",
                 bins = 10,
                 aes(y = (..count..) / sum(..count..) ) ) +
  geom_density(col = 2, size = 1, aes(y = 50 * (..count..) /  sum(..count..) ) ) +
#  ggtitle(paste("Histograma e Curva de Densidade - Tamanho da Amostra = ", nc1 ) ) +
#  ggsubtitle( paste("Shapiro-Wilk p-value =", pv.nc1, " " ) ) +
  xlab("Média") +
  ylab("Frequência relativa") 

ggplotly(g_nc1) %>%
  layout(title = list(text = paste0(
    paste("Histograma e Curva de Densidade - Tamanho da Amostra = ", nc1 ) ,
    '<br>',
    '<sup>',
    paste("Shapiro-Wilk p-value =", pv.nc1, " " ) ,'</sup>')))
```

# Apêndice

## Todos os gráficos

```{r, echo=FALSE}
for (j in 1:length(n)){
  g_hist_densidade = 
    ggplot(data.frame(sample_vector[,j]), aes(x = sample_vector[,j])) +
    geom_histogram(color = "black",
                   fill = "lightblue",
                   bins = 10,
                   aes(y = (..count..) / sum(..count..))) +
    geom_density(col = 2, size = 1, aes(y = 50 * (..count..) /  sum(..count..))) +
    ggtitle(paste("Histograma e Curva de Densidade - Tamanho da Amostra = ", n[j])) +
    labs(
      subtitle=paste("Shapiro-Wilk p-value =",  round(test_vector[j,3],2) )
    ) +
    xlab("Média") +
    ylab("Frequência relativa") 
  

    print(g_hist_densidade)
    # ggplotly(g_hist_densidade)  
  
}

```






```{r}
############################################################################
## deletar no projeto principal
for (j in 1:length(n)){
  par(mfrow=c(2,1))
  x1 <- sample_vector[,5]
  hist(x1,
     probability = TRUE ,
     ylab="Densidade",
     xlab="Médias",
     main=c("Histograma das Médias Amostrais de uma Função Gamma " , 
            paste("Tamanho da Amostra = ", 100)) ,
     col="lightblue"
  )
lines(density(x1), col = "red", lwd = 2) # Density 
x2 <- seq(min(x1), max(x1), length = 40)
f <- dnorm(x2, mean(x1), sd(x1))
lines(x2, f, col = "blue", lwd = 2) # Normal
legend("topright", c("Histogram", "Density", "Normal"), box.lty = 0,
       lty = 1, col = c("lightblue", "red", "blue"), lwd = c(1, 2, 2))

test_vector[j,] %>% kbl %>% kable_material_dark(full_width = F)

}


```





























