---
title: "Inferência Estatística" 
subtitle: "Projeto Final"
date: "2022-04-20"
author: 
  - "Francisco Moura Fé"
  - "Marcos Alves"
  - "Marcus Dias"
  - "Raquel Marques"

output: 
  rmdformats::robobook:
    use_bookdown: TRUE
    toc_depth: 5
    toc_float: TRUE
    code_folding: hide
---

# Preparação Inicial (A)

Definir diretório e pacotes necessários.

```{r setup, include=FALSE, eval=FALSE}
#-----------ITEM A
knitr::opts_chunk$set(warning = FALSE, message = FALSE)

```

```{r include=FALSE, message=FALSE, warning=FALSE}
#-----------ITEM A
## Carregar Pacotes

load.pks = c(
  "readr",
  "ggplot2",
  "plotly",
  "e1071",
  "dplyr",
  "Hmisc",
  "DescTools",
  "nortest",
  "esquisse",
  "gridExtra",
  "kableExtra"
)

# lapply(load.pks, install.packages, character.only = TRUE) #instalar
lapply(load.pks, require, character.only = TRUE)  #carregar
```

## Importação do banco do ENADE/INEP (A)

```{r message=FALSE, warning=FALSE}
#-----------ITEM A
# DataSet directory
path <- c("C:\\0. R\\MBA\\DS&S\\M2 - Estatístics Descritiva e Construção de Dashboards\\MBA_ProjetoFinal_original")

setwd(path)

getwd()

#dataset <- read_csv2("MICRODADOS_ENADE_2017.txt" )
dataset <- read.delim("MICRODADOS_ENADE_2017.txt" , header = TRUE, sep = ";", dec = ",")

```

## Seleção das Variáveis Desejadas (A)

```{r }
#-----------ITEM A
ds.filtered <- dataset %>% dplyr::select(
  NT_GER,
  NT_OBJ_FG,
  CO_GRUPO,
  CO_REGIAO_CURSO,
  QE_I02,
  CO_TURNO_GRADUACAO
)
```

```{r echo=FALSE}
#-----------ITEM A
Variável <- c('NT_GER', 'NT_OBJ_FG', 'CO_GRUPO' ,'CO_REGIAO_CURSO' ,'QE_I02' ,'CO_TURNO_GRADUACAO')
Tipo <- c('Quantitativa Continua', 'Quantitativa Continua', 
          'Qualitativa Nominal', 'Qualitativa Nominal', 
          'Qualitativa Nominal', 'Qualitativa Nominal')
Descrição <- c('Nota bruta da prova. (valor de 0 a 100)', 
               'Nota bruta na parte objetiva da formação geral. (valor de 0 a 100)', 
               'Código da área de enquadramento do curso no Enade' , 
               'Código da região de funcionamento do curso', 
               'Qual é a sua cor ou raça?', 'Código do turno de graduação')

tabela1 <- data.frame(Variável, Tipo, Descrição)

tabela1 %>% kbl() %>% kable_paper("hover", full_width = F)
```

## Transformação das Variáveis (A)

Vamos decodificar as varáveis para um melhor entendimento na fase descritiva.

```{r}
#-----------ITEM A
#Cursos
ds.filtered <- ds.filtered %>% mutate(
  Curso = case_when(
    CO_GRUPO == 21 ~ 'Arquitetura e Urbanismo' , 
    CO_GRUPO == 72 ~ 'Tecnologia em Análise e Desenvolvimento de Sistemas' , 
    CO_GRUPO == 76 ~ 'Tecnologia em Gestão da Produção Industrial' , 
    CO_GRUPO == 79 ~ 'Tecnologia em Redes de Computadores' , 
    CO_GRUPO == 701 ~ 'Matemática (Bacharelado)' , 
    CO_GRUPO == 702 ~ 'Matemática (Licenciatura)' , 
    CO_GRUPO == 903 ~ 'Letras-Português (Bacharelado)' , 
    CO_GRUPO == 904 ~ 'Letras-Português (Licenciatura)' , 
    CO_GRUPO == 905 ~ 'Letras-Português e Inglês (Licenciatura)' , 
    CO_GRUPO == 906 ~ 'Letras-Português e Espanhol (Licenciatura)' , 
    CO_GRUPO == 1401 ~ 'Física (Bacharelado)' , 
    CO_GRUPO == 1402 ~ 'Física (Licenciatura)' , 
    CO_GRUPO == 1501 ~ 'Química (Bacharelado)' , 
    CO_GRUPO == 1502 ~ 'Química (Licenciatura)' , 
    CO_GRUPO == 1601 ~ 'Ciências Biológicas (Bacharelado)' , 
    CO_GRUPO == 1602 ~ 'Ciências Biológicas (Licenciatura)' , 
    CO_GRUPO == 2001 ~ 'Pedagogia (Licenciatura)' , 
    CO_GRUPO == 2401 ~ 'História (Bacharelado)' , 
    CO_GRUPO == 2402 ~ 'História (Licenciatura)' , 
    CO_GRUPO == 2501 ~ 'Artes Visuais (Licenciatura)' , 
    CO_GRUPO == 3001 ~ 'Geografia (Bacharelado)' , 
    CO_GRUPO == 3002 ~ 'Geografia (Licenciatura)' , 
    CO_GRUPO == 3201 ~ 'Filosofia (Bacharelado)' , 
    CO_GRUPO == 3202 ~ 'Filosofia (Licenciatura)' , 
    CO_GRUPO == 3502 ~ 'Educação Física (Licenciatura)' , 
    CO_GRUPO == 4003 ~ 'Engenharia Da Computação' , 
    CO_GRUPO == 4004 ~ 'Ciência Da Computação (Bacharelado)' , 
    CO_GRUPO == 4005 ~ 'Ciência Da Computação (Licenciatura)' , 
    CO_GRUPO == 4006 ~ 'Sistemas De Informação' , 
    CO_GRUPO == 4301 ~ 'Música (Licenciatura)' , 
    CO_GRUPO == 5401 ~ 'Ciências Sociais (Bacharelado)' , 
    CO_GRUPO == 5402 ~ 'Ciências Sociais (Licenciatura)' , 
    CO_GRUPO == 5710 ~ 'Engenharia Civil' , 
    CO_GRUPO == 5806 ~ 'Engenharia Elétrica' , 
    CO_GRUPO == 5814 ~ 'Engenharia de Controle e Automação' , 
    CO_GRUPO == 5902 ~ 'Engenharia Mecânica' , 
    CO_GRUPO == 6002 ~ 'Engenharia de Alimentos' , 
    CO_GRUPO == 6008 ~ 'Engenharia Química' , 
    CO_GRUPO == 6208 ~ 'Engenharia de Produção' , 
    CO_GRUPO == 6306 ~ 'Engenharia' , 
    CO_GRUPO == 6307 ~ 'Engenharia Ambiental' , 
    CO_GRUPO == 6405 ~ 'Engenharia Florestal' , 
    CO_GRUPO == 6407 ~ 'Letras - Inglês' , 
    CO_GRUPO == 6409 ~ 'Tecnologia em Gestão da Tecnologia da Informação' , 
    TRUE ~ "Outro"
  )
)
ds.filtered$Curso <- as.factor(ds.filtered$Curso)
#Nota
ds.filtered = ds.filtered %>% mutate(
  Nota_Obj = NT_OBJ_FG,
  Nota_Geral = NT_GER
)
#Regiao
ds.filtered = ds.filtered %>% mutate(
  Regiao = case_when(
    CO_REGIAO_CURSO == 1 ~ "Norte",
    CO_REGIAO_CURSO == 2 ~ "Nordeste",
    CO_REGIAO_CURSO == 3 ~ "Sudeste",
    CO_REGIAO_CURSO == 4 ~ "Sul",
    CO_REGIAO_CURSO == 5 ~ "Centro-Oeste"
  )
)
ds.filtered$Regiao <- as.factor(ds.filtered$Regiao)
#Raca
ds.filtered = ds.filtered %>% mutate(
  Raca = case_when(
    QE_I02 == "A" ~ "Branca",
    QE_I02 == "B" ~ "Preta",
    QE_I02 == "C" ~ "Amarela",
    QE_I02 == "D" ~ "Parda",
    QE_I02 == "E" ~ "Indígena",
    QE_I02 == "F" ~ "Não quero declarar"
  )
)
ds.filtered$Raca <- as.factor(ds.filtered$Raca)
#Turno
ds.filtered = ds.filtered %>% mutate(
  Turno = case_when(
    CO_TURNO_GRADUACAO == 1 ~ "Matutino",
    CO_TURNO_GRADUACAO == 2 ~ "Vespertino",
    CO_TURNO_GRADUACAO == 3 ~ "Integral",
    CO_TURNO_GRADUACAO == 4 ~ "Noturno"
  )
)
ds.filtered$Turno <- as.factor(ds.filtered$Turno)
# Limpar Dataset
cps = c(  "NT_GER",
          "NT_OBJ_FG",
          #"CO_GRUPO",
          "CO_REGIAO_CURSO",
          "QE_I02",
          "CO_TURNO_GRADUACAO")

ds.all <- subset(ds.filtered, select = -c(NT_GER,
                                          NT_OBJ_FG,
                                          #CO_GRUPO,
                                          CO_REGIAO_CURSO,
                                          QE_I02,
                                          CO_TURNO_GRADUACAO) )

```

# Análise Descritiva (B)

```{r}
#-----------ITEM B
s <<- summary(ds.all)
d <<- describe(ds.all)

#unique(d$Nota_Geral) %>% kbl %>% kable_paper(full_width = F)

```

## Banco de Dados Inicial (B)

```{r}
#-----------ITEM B
tabela_1 <- ds.all %>%
  select(Nota_Geral) %>%
  summarise(
    quantidade = n(),
    missing = quantidade - sum(!is.na(Nota_Geral)) ,
    media = round( mean( Nota_Geral , na.rm=TRUE) , 1),
    mediana = round( median( Nota_Geral, na.rm=TRUE) , 1),
    moda = round( Mode(Nota_Geral, na.rm=TRUE) , 1),
    desvio_padrao = round( sd(Nota_Geral, na.rm=TRUE) , 1),
#    variancia = round( sd(Nota_Geral, na.rm=TRUE)^2 , 1),
    cv = round( sd(Nota_Geral, na.rm=TRUE) / media * 100 , 1),
    assimetria = round( skewness(Nota_Geral, na.rm=TRUE) , 1),
    curtose = round( kurtosis(Nota_Geral, na.rm=TRUE), 1)
  )

tabela_1 %>%  kbl %>% kable_paper("hover", full_width = F)

```

A tabela acima mostra o total geral da base para todos os cursos. Podemos ver que a base tem `r tabela_1$missing `.

```{r , echo=FALSE}
#-----------ITEM B
#confirmando o achado acima
summary_na = ds.all %>%
  select(everything()) %>%
  summarise_all(list(~ sum(is.na(.))))

summary_na %>%  kbl %>% kable_paper("hover", full_width = F)

```

## Remover Missings (B)

Desta maneira vamos agora remover os missings presentes na variável **Nota Geral**. \
Decido por remover os missings somente dessa variáveis pois não iremos trabalhar 
com as outras variáveis selecionadas, caso fossemos trabalhar com elas, haveria 
uma nova avaliação e remoção das mesmas.

```{r }
#-----------ITEM B
#removendo missings
ds.all_adj = ds.all %>%
  filter_at(vars(Nota_Geral), all_vars(!is.na(.)))

#Verificando se todos os NA's foram de fato removidos
summary_final.nas=ds.all_adj %>%
  select(everything()) %>%  
  summarise_all(list(~sum(is.na(.))))

summary_final.nas %>% kbl %>% kable_paper("hover", full_width = F)

#Quatidade De Linhas Do Banco Original
n_dsall <- dim(ds.all)[1]
#Quatidade De Linhas Do Banco sem os NAS
n_dsnonas <- dim(ds.all_adj)[1]

#observaçoes removidas
n_diff <- dim(ds.all)[1] - dim(ds.all_adj)[1]
n_diff_pct <- ( dim(ds.all)[1] - dim(ds.all_adj)[1] ) / dim(ds.all)[1] 

```

Nota-se que os `r n_diff ` missings da variável **Nota Geral** foram removidos da base, 
o que representa `r round(n_diff_pct * 100, 1) `% da base.

## Banco de Dados sem NAs (C)

### Estatísticas Descritivas (C)

```{r}
#-----------ITEM C
#Summary 2 geral
tabela_2 <- ds.all_adj %>%
  select(Nota_Geral) %>%
  summarise(
    quantidade = n(),
    missing = quantidade - sum(!is.na(Nota_Geral)) ,
    media = round( mean( Nota_Geral , na.rm=TRUE) , 1),
    mediana = round( median( Nota_Geral, na.rm=TRUE) , 1),
    moda = round( Mode(Nota_Geral, na.rm=TRUE) , 1),
    desvio_padrao = round( sd(Nota_Geral, na.rm=TRUE) , 1),
#    variancia = round( sd(Nota_Geral, na.rm=TRUE)^2 , 1),
    cv = round( sd(Nota_Geral, na.rm=TRUE) / media * 100 , 1),
    assimetria = round( skewness(Nota_Geral, na.rm=TRUE) , 1),
    curtose = round( kurtosis(Nota_Geral, na.rm=TRUE), 1)
  )

```

Recalculamos a as estatísticas descritivas para todos os cursos e, posteriormente, para cada curso individualmente.  

```{r}
#-----------ITEM C
tabela_2 %>%  kbl %>% kable_paper("hover", full_width = F)
```

### Gráfico de Densidade e Histograma (C)

```{r}
#Histograma e Densidade
g_hist = ggplot(ds.all_adj, aes(x = Nota_Geral)) +
  geom_histogram(color = "black",
                 fill = "lightblue",
                 bins = 10,
                 aes(y = (..count..) / sum(..count..))) +
  ggtitle("Histograma da Nota Geral dos alunos do ENADE") +
  xlab("nota") +
  ylab("Frequência relativa")

g_densidade = ggplot(ds.all_adj, aes(x = Nota_Geral)) +
  geom_density(col = 2, size = 1, aes(y = 30 * (..count..) / sum(..count..))) +
  ggtitle("Histograma da Nota Geral dos alunos do ENADE") +
  xlab("nota") +
  ylab("Frequência relativa")

g_hist_densidade = ggplot(ds.all_adj, aes(x = Nota_Geral)) +
  geom_histogram(color = "black",
                 fill = "lightblue",
                 bins = 10,
                 aes(y = (..count..) / sum(..count..))) +
  geom_density(col = 2, size = 1, aes(y = 30 * (..count..) /  sum(..count..))) +
  ggtitle("Histograma da Nota Geral dos alunos do ENADE") +
  xlab("Nota") +
  ylab("Frequência relativa")

grid.arrange(g_hist,
             g_densidade,
             g_hist_densidade,
             nrow = 3,
             ncol = 1)

```

Analisando o histograma e o gráfico de densidade nos dá um indicativo de que 
a distribuição se assemelha à Normal. \

### Teste de Normalidade (C)

```{r}
#Teste de Normalidade de Shapiro-Wilk
#shapiro.test(ds.all_adj$Nota_Geral) #só para menos de 5 mil obs

#Teste de Normalidade de Anderson_Darlin
ad.test(ds.all_adj$Nota_Geral)

```

Fez-se o teste de Anderson-Darlin para se constar de que a distribuição da variável
Nota Geral segue uma distribuição Normal, haja visto que o p-valor $\leq$ 5%. \
Não foi usado o teste de Shapiro-Wilk neste caso pois temos mais do que 5 mil 
observações, que é o número suportado por esse teste.


```{r , warning=FALSE, message=FALSE}
#-----------ITEM C
#Summary do por curso
tabela_3 <- ds.all_adj %>%
  select(Curso, Nota_Geral) %>%
  group_by(Curso) %>%
  summarise(
    quantidade = n(),
    missing = quantidade - sum(!is.na(Nota_Geral)) ,
    media = round( mean( Nota_Geral , na.rm=TRUE) , 1),
    mediana = round( median( Nota_Geral, na.rm=TRUE) , 1),
    moda = round( Mode(Nota_Geral, na.rm=TRUE) , 1),
    desvio_padrao = round( sd(Nota_Geral, na.rm=TRUE) , 1),
#    variancia = round( sd(Nota_Geral, na.rm=TRUE)^2 , 1),
    cv = round( sd(Nota_Geral, na.rm=TRUE) / media * 100 , 1),
    assimetria = round( skewness(Nota_Geral, na.rm=TRUE) , 1),
    curtose = round( kurtosis(Nota_Geral, na.rm=TRUE), 1)
  ) %>% arrange(desc(mediana))

```

Abaixo temos a tabela de estatísticas resumo por curso ordenado de forma 
decrescente do valor da mediana. \

```{r , warning=FALSE, message=FALSE}
#-----------ITEM C
#tabela
tabela_3a <- distinct(tabela_3, Curso, .keep_all = TRUE) 
tabela_3a %>%  kbl %>% kable_paper("hover", full_width = F)

n_tb3a <- dim(tabela_3a)[1]
tabela_3b <- tabela_3a[tabela_3a$media >= tabela_2$media,]
n_tb3b <- dim(tabela_3b)[1]

```

Pode-se notar que dos `r n_tb3a ` presentes no banco de dados, somente `r n_tb3b ` 
tiveram Nota Geral média maior ou igual que a Nota Geral média de todos os 
cursos (`r tabela_2$media `).


# Seleção do Curso Desejado (D)

```{r}
#-----------ITEM D
ds.engenharia <- ds.all_adj %>% filter(CO_GRUPO == 6306)
```

O curso escolhido para esse trabalho foi o curso de **Engenharia** [*6306*].

```{r , warning=FALSE, message=FALSE}
#-----------ITEM D, E
#Summary do por curso
tabela_4 <- ds.engenharia %>%
  select(Curso, Nota_Geral) %>%
  group_by(Curso) %>%
  summarise(
    quantidade = n(),
    missing = quantidade - sum(!is.na(Nota_Geral)) ,
    media = round( mean( Nota_Geral , na.rm=TRUE) , 1),
    mediana = round( median( Nota_Geral, na.rm=TRUE) , 1),
    moda = round( Mode(Nota_Geral, na.rm=TRUE) , 1),
    desvio_padrao = round( sd(Nota_Geral, na.rm=TRUE) , 1),
#    variancia = round( sd(Nota_Geral, na.rm=TRUE)^2 , 1),
    cv = round( sd(Nota_Geral, na.rm=TRUE) / media * 100 , 1),
    assimetria = round( skewness(Nota_Geral, na.rm=TRUE) , 1),
    curtose = round( kurtosis(Nota_Geral, na.rm=TRUE), 1)
  ) %>% arrange(desc(mediana))

tabela_4 %>%  kbl %>% kable_paper("hover", full_width = F)
```

## Média Amostral (D)

O curso de Engenharia teve média `r tabela_4$media`. \


## Desvio Padrão Amostral (E)

O curso de Engenharia apresentou um desvio padrão de `r tabela_4$desvio_padrao`. \

## Gráfico de Densidade e Histograma (F)

```{r}
#Histograma e Densidade
g_hist1 = ggplot(ds.engenharia, aes(x = Nota_Geral)) +
  geom_histogram(color = "black",
                 fill = "lightblue",
                 bins = 10,
                 aes(y = (..count..) / sum(..count..))) +
  ggtitle("Histograma da Nota Geral dos alunos de Engenharia") +
  xlab("nota") +
  ylab("Frequência relativa")

g_densidade1 = ggplot(ds.engenharia, aes(x = Nota_Geral)) +
  geom_density(col = 2, size = 1, aes(y = 30 * (..count..) / sum(..count..))) +
  ggtitle("Histograma da Nota Geral dos alunos de Engenharia") +
  xlab("nota") +
  ylab("Frequência relativa")

g_hist_densidade1 = ggplot(ds.engenharia, aes(x = Nota_Geral)) +
  geom_histogram(color = "black",
                 fill = "lightblue",
                 bins = 10,
                 aes(y = (..count..) / sum(..count..))) +
  geom_density(col = 2, size = 1, aes(y = 30 * (..count..) /  sum(..count..))) +
  ggtitle("Histograma da Nota Geral dos alunos de Engenharia") +
  xlab("Nota") +
  ylab("Frequência relativa")

grid.arrange(g_hist1,
             g_densidade1,
             g_hist_densidade1,
             nrow = 3,
             ncol = 1)

```

Analisando o histograma e o gráfico de densidade nos dá um indicativo de que 
a distribuição das Notas Geral do curso de Engenharua se assemelha a Normal. \

### Teste de Normalidade (F)

```{r}
#Teste de Normalidade de Shapiro-Wilk
#shapiro.test(ds.all_adj$Nota_Geral) #só para menos de 5 mil obs

#Teste de Normalidade de Anderson_Darlin
ad.test(ds.engenharia$Nota_Geral)

```

Fez-se o teste de Anderson-Darlin para se constar de que a distribuição da variável
Nota Geral dentro do curso de Engenharia segue uma distribuição Normal, 
haja visto que o p-valor $\leq$ 5%.

### Box-Plot (F)

```{r}
#box-plot
grafico_bp = ggplot(ds.engenharia, aes(x = Curso, y = Nota_Geral)) +
  geom_boxplot(fill = "lightblue", outlier.color='red', outlier.fill='red') +
  ggtitle("Gráfico de Box-plot da Nota Geral") +
  xlab("Curso") +
  ylab("Notas") 
ggplotly(grafico_bp)
```

O gráfico acima mostra que existem outliers na nossa base dos alunos de Engenharia. \

## Intervalo de Confiança (F)

Calculamos então o Intervalo de Confiança (IC) para a média populacional 
($\mu$) ao nível de confiança de 95%.
$$
  \text{IC}_{95\%} ( \mu ) = \ ?
$$
$$
  \text{IC}_{95\%} ( \mu ) =
  \bigg[ \bar X - \big( z_{\frac{\alpha}{2}} * \frac{\sigma}{\sqrt{n}} \big) \ ;
  \bar X + \big( z_{\frac{\alpha}{2}} * \frac{\sigma}{\sqrt{n}} \big) \bigg]
$$

```{r}
#-----------ITEM F
mi <- mean(ds.all_adj$Nota_Geral) #media populacional
sigma <- sd(ds.all_adj$Nota_Geral) #desvio padrão populacional
N <- dim(ds.all_adj)[1] #tamanho da população
alpha <- 1-0.95

x_ <- mean(ds.engenharia$Nota_Geral) #média amostral
dp <- sd(ds.engenharia$Nota_Geral) #desvio padrão amostral
n <- dim(ds.engenharia)[1] #tamanho da amostra

z <- qnorm(1 - (alpha/2) ) # distribuição acumulada até o ponto

erro <- z * sigma / sqrt(n)

lim_inf <- x_ - erro
lim_sup <- x_ + erro

```

Nesse cenário, estamos trabalhando com todos os alunos de Engenharia que fizeram o ENADE, 
a população são todos os alunos que fizeram ENADE e a amostra serão os Alunos do 
curso de Engenharia. Com isso, $\mu$ e $\sigma$ são conhecidos e iguais a 
`r round(mi,1)` e `r round(sigma,1)`. \
Utilizando Grau de Confiança de 95%, tenho que o nível de significância é 
$\alpha$ = 5%. \
E com isso o Intervalo de Confiança de 95% para a média populacional é: \
$\text{IC}_{95\%}$ ( $\mu$ ) = [ `r round(lim_inf,1)` , `r round(lim_sup,1)` ]. \

Ao nível de confiança de 95% dizemos que a média populacional da Nota Geral 
dos alunos que fizeram o ENADE deve estar entre `r round(lim_inf,1)` e
`r round(lim_sup,1)`.\

*Interpretação:* \
Encontramos um Intervalo de Confiança de 95% para a média populacional de: \
$\text{IC}_{95\%}$ ( $\mu$ ) = [ `r round(lim_inf,1)` , `r round(lim_sup,1)` ]. \
Isso significa que esperamos que 95 dentre 100 vezes a média populacional esteja 
dentro deste intervalo. Caso o intervalo não de confiança não inclua a média 
populacional, podemos dizer que não é provável que que esse valor seja a 
verdadeira média populacionacional. Contudo, mesmo se um certo valor estiver 
contido no intervalo, não devemos concluir direto que a média populacional 
é igual a esse valor específico. \
 

## Distribuição (G)

Como **n** = `r n` é maior do que 30, vamos utilizar a distribuição Normal.\
Além disso, foi visto acima com o Gráfico de Densidade e Histograma e também com o 
teste de Anderson-Darlin, A Nota Geral dos alunos de Engenharia segue uma 
distribuição Normal e será essa a usada para calcular os quantis.\
Seja *X* a variável Nota Geral do Enade para os alunos de Engenharia.\

$$
  \bar{X} \sim N( \mu , \frac{ \sigma^2}{ n }  )
$$

```{r}
#-----------ITEM G
grid.arrange(g_hist1,
             g_densidade1,
             g_hist_densidade1,
             nrow = 3,
             ncol = 1)

#Teste de Normalidade de Shapiro-Wilk
#shapiro.test(ds.all_adj$Nota_Geral) #só para menos de 5 mil obs

#Teste de Normalidade de Anderson_Darlin
ad.test(ds.engenharia$Nota_Geral)

tabela_5 <- ds.engenharia %>%
  select(Curso, Nota_Geral) %>%
  group_by(Curso) %>%
  summarise(
    quantidade = n(),
    media = round( mean( Nota_Geral , na.rm=TRUE) , 1),
    mediana = round( median( Nota_Geral, na.rm=TRUE) , 1),
    desvio_padrao = round( sd(Nota_Geral, na.rm=TRUE) , 1),
    Q_25 = round( quantile(Nota_Geral, 0.25), 1),
    Q_75 = round( quantile(Nota_Geral, 0.75), 1),
    IQR = round( IQR(Nota_Geral, 0.25), 1)
  ) %>% arrange(desc(mediana))

tabela_5 %>%  kbl %>% kable_paper("hover", full_width = F)

```

## Item H

Segundo o IC calculado, você diria que a nota dos alunos do curso escolhido foi atípica ou não? \

$\text{IC}_{95\%}$ ( $\mu$ ) = [ `r round(lim_inf,1)` , `r round(lim_sup,1)` ] \

$\mu$ = `r round(mi,1)` \
$$
  \mu \not\in \text{IC}_{95\%} ( \mu )
$$

*Interpretação:* \
Sim, como a média da Nota Geral dos alunos que fizeam ENADE está fora do Intervalo de Confiança
calculado utilizando os dados amostrais de Notas somente dos alunos de Engenharia, diria que
a nota dos alunos de Engenharia são atípicas quando comparadas a de todos os que fiream ENADE.
Mais ainda, como todo o intervalo está acima da média populacionais, podemos dizer ainda que 
os aulos de Engenharia tem notas acima da média de todos os que fizeram ENADE.\


## Teste de Hipóteses (I)

Faça um teste de hipótese bilateral ao nível de confiança de 95% para média das 
notas do curso escolhido, verifique se a razão para dizer que a média das notas 
do curso escolhido é significativamente diferente da média geral das notas do ENADE,
ao nível de confiança de 95%.

$$
   H_0: \mu_{ENADE} = \mu_{Engenharia}
   \\
   H_1: \mu_{ENADE} \neq \mu_{Engenharia}
$$
Vamos calcular o p-valor para o teste.

$$
  \text{p-valor} = 2 * P (Z_{tabelado} \geq Z_{calculado})
$$

$$
  Z_{calculado} = \frac{\bar{X} - \mu}{\frac{ \sigma}{\sqrt{n}}}
$$


```{r}
#-----------ITEM I
#cálculo do p-valor
mi <- mean(ds.all_adj$Nota_Geral) #media populacional
sigma <- sd(ds.all_adj$Nota_Geral) #desvio padrão populacional
N <- dim(ds.all_adj)[1] #tamanho da população
alpha <- 1-0.95

x_ <- mean(ds.engenharia$Nota_Geral) #média amostral
dp <- sd(ds.engenharia$Nota_Geral) #desvio padrão amostral
n <- dim(ds.engenharia)[1] #tamanho da amostra


alpha <- 1 - 0.95
z_tab <- qnorm(1 - (alpha/2) ) # distribuição acumulada até o ponto
z_calc <- ( x_ - mi ) / (sigma / sqrt(n))
p_valor <- pnorm(z_calc, mean=x_, sd=dp)


```

*Interpretação:* \
Após calcular o $Z_{calculado}$, achamos p-valor = 
`r round(p_valor, 2)` < 5% = Nível de 
Significância. Desta forma, temos evidências para se rejeitar $H_0$ à 95% de confiança,
ou seja, a Nota Geral dos alunos de Engenharia é significantemente diferente da Nota Geral
de todos os alunos que fizeram o ENADE.


