---
title: "Projeto Final"
subtitle: "Estatística Descritiva e Construção de Dashboards"
author: "Raquel Marques / Marcus Dias / Ricardo Nascimento Ferreira"
date: "12/15/2021"
output:
  rmdformats::downcute
---

```{r setup, include=FALSE}
#Verificar e setar path para pasta atual
path_dir = getwd() #diz qual pasta está

knitr::opts_chunk$set(warning = FALSE, message = FALSE)
#knitr::opts_knit$set(root.dir = "C:\\0. R\\Personal\\MBA\\DS\\Materia2\\MBA_ProjetoFinal_original")
knitr::opts_knit$set(root.dir = path_dir)
```

# Projeto Final

## Carregando pacotes

```{r include=FALSE}
load = c(
  "readr",
  "ggplot2",
  "plotly",
  "e1071",
  "dplyr",
  "Hmisc",
  "DescTools",
  "esquisse",
  "gridExtra",
  "kableExtra"
)
#Instalar
# lapply(load.pks, install.packages, character.only = TRUE)
#Carregar
lapply(load, require, character.only = TRUE)
```

## Importação do banco do ENADE/INEP

```{r}
dataset <<- read_csv2("MICRODADOS_ENADE_2017.txt")
```

## Seleção das Variáveis Desejadas

```{r}
ds.filtered <<- dataset %>% dplyr::select(
  NT_OBJ_FG,
  CO_GRUPO,
  CO_REGIAO_CURSO,
  QE_I02,
  CO_TURNO_GRADUACAO
)
```
NT_OBJ_FG           | Quantitativa Discreta   | Nota bruta na parte objetiva da formação geral. (valor de 0 a 100)
CO_GRUPO            | Qualitativa Nominal     | Código da área de enquadramento do curso no Enade
CO_REGIAO_CURSO     | Qualitativa Nominal     | Código da região de funcionamento do curso
QE_I02              | Qualitativa Nominal     | Qual é a sua cor ou raça?
CO_TURNO_GRADUACAO  | Qualitativa Nominal     | Código do turno de graduação

## Seleção do Curso Desejado

```{r}
ds.engenharia <<- ds.filtered %>% filter(CO_GRUPO == 6306)
```

## Transformação das Variáveis

```{r}
ds.engenharia <<- ds.engenharia %>% mutate(
  Curso = case_when(
    CO_GRUPO == 6306 ~ "Engenharia",
    TRUE ~ "Outro"
  )
)
#Nota
ds.engenharia = ds.engenharia %>% mutate(
  Nota = NT_OBJ_FG
)
#Regiao
ds.engenharia = ds.engenharia %>% mutate(
  Regiao = case_when(
    CO_REGIAO_CURSO == 1 ~ "Norte",
    CO_REGIAO_CURSO == 2 ~ "Nordeste",
    CO_REGIAO_CURSO == 3 ~ "Sudeste",
    CO_REGIAO_CURSO == 4 ~ "Sul",
    CO_REGIAO_CURSO == 5 ~ "Centro-Oeste"
  )
)
#Raca
ds.engenharia = ds.engenharia %>% mutate(
  Raca = case_when(
    QE_I02 == "A" ~ "Branca",
    QE_I02 == "B" ~ "Preta",
    QE_I02 == "C" ~ "Amarela",
    QE_I02 == "D" ~ "Parda",
    QE_I02 == "E" ~ "Indígena",
    QE_I02 == "F" ~ "Não quero declarar"
  )
)
#Turno
ds.engenharia = ds.engenharia %>% mutate(
  Turno = case_when(
    CO_TURNO_GRADUACAO == 1 ~ "Matutino",
    CO_TURNO_GRADUACAO == 2 ~ "Vespertino",
    CO_TURNO_GRADUACAO == 3 ~ "Integral",
    CO_TURNO_GRADUACAO == 4 ~ "Noturno"
  )
)
# Limpar Dataset
cps = c(  "NT_OBJ_FG",
          "CO_GRUPO",
          "CO_REGIAO_CURSO",
          "QE_I02",
          "CO_TURNO_GRADUACAO")
ds.engenharia <<- subset(ds.engenharia, select = -c(NT_OBJ_FG,
                                                  CO_GRUPO,
                                                  CO_REGIAO_CURSO,
                                                  QE_I02,
                                                  CO_TURNO_GRADUACAO) )

```

# Análise Descritiva das Variáveis (raw data)

```{r}
s <<- summary(ds.engenharia)
d <<- describe(ds.engenharia)

```


## Variáveis Obrigatorias

### Região

```{r}
unique(d$Regiao) %>% kbl %>% kable_material_dark(full_width = F)
```

### Raça

```{r}
unique(d$Raca) %>% kbl %>% kable_material_dark(full_width = F)
```

### Turno

```{r}
unique(d$Turno) %>% kbl %>% kable_material_dark(full_width = F)
```

### Nota

```{r}
unique(d$Nota) %>% kbl %>% kable_material_dark(full_width = F)
```

# Data Quality

## Missing

```{r}
summary_na = ds.engenharia %>%
  select(everything()) %>%
  summarise_all(list(~ sum(is.na(.))))

summary_na %>% kbl %>% kable_material_dark(full_width = F)
```

## Removendo todos os NAs

```{r}
ds.eng.final = ds.engenharia %>% na.omit()
d3 <- describe(ds.eng.final)

#Verificando se todos os NA's foram de fato removidos

summary_final.nas=ds.eng.final %>%
  select(everything()) %>%  
  summarise_all(list(~sum(is.na(.))))

summary_final.nas %>% kbl %>% kable_material_dark(full_width = F)

#Quatidade De Linhas Do Banco Original
dim(ds.engenharia)[1]
#Quatidade De Linhas Do Banco sem os NAS
dim(ds.eng.final)[1]

#observaçoes removidas
dim(ds.engenharia)[1] - dim(ds.eng.final)[1]
( dim(ds.engenharia)[1] - dim(ds.eng.final)[1] ) / dim(ds.engenharia)[1] 

```
Foram removidos em torno de **13%** do banco de dados original devido à retirada de observações faltantes.

# Análise Descritiva das Variáveis (clean data)

```{r}
ds.eng.final %>%
  select(Nota) %>%
  summarise(
    quantidade = n(),
    media = mean(Nota),
    mediana = median(Nota),
    moda = Mode(Nota),
    cv = sd(Nota) / media * 100,
    assimetria = skewness(Nota),
    curtose = kurtosis(Nota)
  ) %>%
  arrange(desc(mediana)) %>% 
  kbl %>% kable_material_dark(full_width = F)

#Estatísticas resumo 
summary(ds.eng.final$Nota) 
```


# Gráficos de Análise Descritiva para a Variável Nota dos Alunos de Engenharia

```{r}
g_hist = ggplot(ds.eng.final, aes(x = Nota)) +
  geom_histogram(color = "black",
                 fill = "lightblue",
                 bins = 10,
                 aes(y = (..count..) / sum(..count..))) +
  ggtitle("Histograma da nota dos alunos de Engenharia") +
  xlab("nota") +
  ylab("Frequência relativa")

g_densidade = ggplot(ds.eng.final, aes(x = Nota)) +
  geom_density(col = 2, size = 1, aes(y = 30 * (..count..) / sum(..count..))) +
  ggtitle("Curva de densidade da nota dos alunos de Engenharia") +
  xlab("nota") +
  ylab("Frequência relativa")

g_hist_densidade = ggplot(ds.eng.final, aes(x = Nota)) +
  geom_histogram(color = "black",
                 fill = "lightblue",
                 bins = 10,
                 aes(y = (..count..) / sum(..count..))) +
  geom_density(col = 2, size = 1, aes(y = 30 * (..count..) /  sum(..count..))) +
  ggtitle("Histograma e curva de densidade da nota dos alunos de Engenharia") +
  xlab("Nota") +
  ylab("Frequência relativa")

grid.arrange(g_hist,
             g_densidade,
             g_hist_densidade,
             nrow = 3,
             ncol = 1)
```


## Comparando as médias de Turno por Raça

```{r}
ds.eng.final_mod1 = ds.eng.final %>%
  select(Raca, Nota, Turno) %>%
  group_by(Turno, Raca) %>%
  summarise(
    quantidade = n(),
    media = mean(Nota, na.rm = T),
    mediana = median(Nota, na.rm = T),
    cv = sd(Nota, na.rm = T) / media * 100,
    amplitude_interquartil = IQR(Nota)
  ) %>%
  arrange(desc(mediana))

```


```{r , echo=FALSE}
ds.eng.final_mod1[ds.eng.final_mod1$Turno == "Vespertino",] %>% 
  kbl %>% kable_material_dark(full_width = F)

ds.eng.final_mod1[ds.eng.final_mod1$Turno == "Matutino",] %>% 
  kbl %>% kable_material_dark(full_width = F)

ds.eng.final_mod1[ds.eng.final_mod1$Turno == "Integral",] %>% 
  kbl %>% kable_material_dark(full_width = F)

ds.eng.final_mod1[ds.eng.final_mod1$Turno == "Noturno",] %>% 
  kbl %>% kable_material_dark(full_width = F)
```

## Tabulação Cruzada

```{r}
#Tabulação cruzada
table(ds.eng.final$Turno,
      ds.eng.final$Raca) %>% 
  kbl %>% kable_material_dark(full_width = F)

#Tabulaçãoo cruzada proporção
prop.table(table(
  ds.eng.final$Turno,
  ds.eng.final$Raca
)) %>% 
  kbl %>% kable_material_dark(full_width = F)
```
Nota-se que 50% dos alunos de Engenharia são de brancos, com 32% estudando em turno Integral e 18% no turno Noturno.

```{r}
#assimetria e curtose - Turno
ds.eng.final_mod2 = ds.eng.final %>% 
  select(Turno,Nota,Raca) %>% 
  group_by(Turno) %>% 
  #filter(raca=="Branca") %>% 
  summarise(  quantidade=n(),
              media = mean(Nota),
              mediana = median(Nota),
              cv=sd(Nota)/media*100,
              amplitude_interquartil=IQR(Nota),
              assimetria=skewness(Nota),
              curtose=kurtosis(Nota)
  ) %>% 
  
  arrange(desc(cv))

ds.eng.final_mod2  %>% kbl %>% kable_material_dark(full_width = F)
```

```{r}
#assimetria e curtose - Raca
ds.eng.final_mod3 = ds.eng.final %>% 
  select(Turno,Nota,Raca) %>% 
  group_by(Raca) %>% 
  #filter(raca=="Branca") %>% 
  summarise(  quantidade=n(),
              media = mean(Nota),
              mediana = median(Nota),
              cv=sd(Nota)/media*100,
              amplitude_interquartil=IQR(Nota),
              assimetria=skewness(Nota),
              curtose=kurtosis(Nota)
  ) %>% 
  
  arrange(desc(cv))

ds.eng.final_mod3  %>% kbl %>% kable_material_dark(full_width = F)
```


# Gráficos adicionais
## Histogramas
```{r}
#Histograma
grafico_hist.turno= ggplot(ds.eng.final, aes(x = Nota, fill = Turno)) +
  geom_histogram(binwidth = 10) +
  ggtitle("Gráfico de Histograma da Nota por Turno") +
  ylab("Frequência") +
  xlab("Notas")
ggplotly(grafico_hist.turno)

grafico_hist.raca= ggplot(ds.eng.final, aes(x = Nota, fill = Raca)) +
  geom_histogram(binwidth = 10) +
  ggtitle("Gráfico de Histograma da Nota por Raça") +
  ylab("Frequência") +
  xlab("Notas") +
  guides(fill=guide_legend(title="Raça"))
ggplotly(grafico_hist.raca)

grafico_hist.raca.turno= ggplot(ds.eng.final, aes(x = Nota, fill = Turno)) +
  geom_histogram(binwidth = 10) +
  ggtitle("Gráfico de Histograma da Nota por Raça e Turno") +
  ylab("Frequência") +
  xlab("Notas") +
  facet_grid(~ Raca) +
  guides(fill=guide_legend(title="Raça"))
ggplotly(grafico_hist.raca.turno)
```
Esse gráfico nos permite ver que a frequência de alunos de raça branca é muito maior do que as demais, sendo a parda a segunda maior em frequencia.

## BoxSplots

```{r}
grafico_bp.raca= ggplot(ds.eng.final, aes(x = Raca, y = Nota, fill = Raca)) +
  geom_boxplot() +
  ggtitle("Gráfico de Box-plot da Nota por Raça") +
  xlab("Raça") +
  ylab("Notas") +
  guides(fill=guide_legend(title="Raça"))
ggplotly(grafico_bp.raca)
```
Nota-se que a média de notas por raça dos alunos de Engenharia é praticamente a mesma, contudo, alunos brancos e amarelos possuem uma variação de nota menor comparado aos pardos e negros. Baseado neste gráfico, poseria se desconfiar que os alunos brancos devem ter notas um pouco maiores do que os alunos negros.

```{r}
grafico_bp.turno= ggplot(ds.eng.final, aes(x = Turno, y = Nota, fill = Turno)) +
  geom_boxplot() +
  ggtitle("Gráfico de Box-plot da Nota por Turno") +
  xlab("Turno") +
  ylab("Notas")
ggplotly(grafico_bp.turno)
```
Nota-se que os alunos que cursam Engenharia no turno Integral e Matutino possuem média de notas mais altas e um variação de notas menor do que os que que estudam à noite. Os alunos que estudam à tarde possuem uma distribuição semelhante àquelas que estudam de manhã ou integral, mas as notas são, em geral, menores do que a dos demais turnos. Pode-se então desconfiar que os alunos da manhã e integral vão ter notas maiores do que os que estudam tarde ou noite.

```{r}
grafico_bp.raca.turno= ggplot(ds.eng.final, aes(x = Turno, y = Nota, fill = Turno)) +
  geom_boxplot() +
  ggtitle("Gráfico de Box-plot da Nota por Raça e Turno") +
  xlab("Turno") +
  ylab("Notas") +
  facet_grid(~ Raca) +
  theme(axis.text.x = element_text(angle = 90, vjust = 0.5, hjust=1)) +
  guides(fill=guide_legend(title="Turno"))
ggplotly(grafico_bp.raca.turno)
```




```{r}
grafico_bp.raca.regiao= ggplot(ds.eng.final, aes(x = Regiao, y = Nota, fill = Regiao)) +
  geom_boxplot() +
  ggtitle("Gráfico de Box-plot da Nota por Raça e Região") +
  xlab("Região") +
  ylab("Notas") +
  facet_grid(~ Raca) +
  theme(axis.text.x = element_text(angle = 90, vjust = 0.5, hjust=1)) +
  guides(fill=guide_legend(title="Região"))
ggplotly(grafico_bp.raca.regiao)

```


# Conclusões
* Considerando observações de Nota sem NA *(d_sem_NA$Nota)*, 25% das observações tiraram nota até 50.0, 50% das observações tiraram nota até 59.5 e 25% tiraram nota superior a 75.0;\
* Centro-Oeste tem a menor particiação no Enade em questão;\
* Indigenas tem a menor participação;\
* Turno Vespertino foi o menos procurado;\
* Brancos são mais presentes no Enade;\
* Brancos e Amarelos tem desempenho similar e ambos tem melhores notas que Indígenas;\
* Amarelos e Indigenas são os menos presentes no Enad;\
* Os Turnos mais procurados são Integral e Noturno;\
* O Turno Matutino tem média de Notas superior ao Turno Noturno;\
* A média de Notas dos Turnos Integral e Matunino São similares;\
* Raça Preta tem média de notas melhores na Região Sul;





